【裁判字號】    92,上易,250
【裁判日期】    920527
【裁判案由】    賭博
【裁判全文】
臺灣高等法院臺南分院刑事判決          九十二年度上易字第二五號  Ａ
      上  訴  人  台灣台南地方法院檢察署檢察官
      被      告  戊  ○  ○
右上訴人因被告賭博案件，不服臺灣台南地方法院九十年度易字第二四三六號中華民
國九十一年十二月十七日第一審判決（起訴案號：臺灣台南地方法院檢察署九十年度
偵字第一００六七號），提起上訴，本院判決如左：
      主      文
上訴駁回。
      理      由
一、公訴意旨略以：被告戊○○於民國九十年八月三十日，在同案被告甲○○（業經
    台灣台南地方法院判處有期徒刑五月）所經營位於台南縣永康市○○街四四七巷
    八號之賭場內，賭博財物，因認被告戊○○涉有刑法第二百六十六條第一項前段
    之賭博罪嫌等語。
二、按犯罪事實，應依證據認定之，無證據不得推定其犯罪事實，又不能證明被告犯
    罪者，應諭知無罪之判決，刑事訴訟法第一百五十四條、第三百零一條第一項分
    別定有明文。
三、本件公訴人認被告戊○○涉有上開賭博罪嫌，係以同案被告丙○○○於警訊中指
    述被告戊○○於賭場內從事賭博犯行等情為主要依據。訊據被告戊○○固均坦承
    警方於前揭時地查獲同案被告甲○○經營之賭場時，其亦在現場等情，惟堅詞否
    認有右揭賭博犯行，辯稱：「伊係計程車司機，前因證人丁○○積欠伊款項，當
    日證人丁○○僱請伊駕車載至前揭賭場處，稱欲尋友借錢以歸還積欠伊款項，伊
    始駕車載證人丁○○至前揭賭場處。至前揭賭場後，證人丁○○入內尋人，伊隨
    之入內等待，適為警查獲，並非至該處賭博」等語。經查：
    (1)被告戊○○於警訊及原審法院及本院調查、審理中，迭次陳稱：係因證人丁○○積欠其款項，而請其開車載至前揭賭場處，欲向適在該處賭博之丁○○友人
      借錢，以清償積欠伊之款項，丁○○並邀其入內稍事休息，待丁○○尋友借款
      ，並未在該處賭博財物等語，（參見被告九十年八月三十一日警訊筆錄、原審
      法院九十一年一月十日訊問筆錄、九十一年十二月三日審判筆錄及本院歷次筆
      錄），核與證人丁○○於原審法院審理時及本院調查時，到庭結證證稱：當日
      係伊要被告駕計程車載伊至前揭賭場尋人借款，以歸還積欠被告之款項，伊進
      入賭場尋友之際，亦邀被告入內等語（參見原審法院九十一年十二月三日審判
      筆錄，原審卷一０五頁，本院九十二年四月三日訊問筆錄）大致相符，被告前
      開所辯，尚非全然無據。是被告既非因欲賭博始至前揭賭場，自難僅以警方查
      獲前揭賭場之際，被告亦在現場，即認被告確有賭博犯行。
    (2)同案被告丙○○○雖於第二次警訊中指認被告戊○○與其餘同案被告共二十人
      均曾參與賭博云云，惟同案被告丙○○○於警訊中亦坦承僅認識同案被告二十
      人中之一人，且就其姓名亦無所悉云云（警訊筆錄第十七頁背面），該警訊筆
      錄是丙○○○自由意志下所供等情，已經證人即警員己○○、乙○○於本院結
      證屬實（本院九十二年四月二十四日訊問筆錄），丙○○○之警訊筆錄之任意
      性雖無問題，然丙○○○卻能於警訊中就同案被告戊○○等二十人為辨識並指
      認其等參與賭博犯行，以當時多人聚賭，又非熟識之朋友，賭博下注輸贏之間
      ，實難注意其他之人，丙○○○一次指認出所有二十人均參與賭博，幾乎不太
      可能，與常情有違。再看同案被告丙○○○於偵查中指認開車載他去的張銘旗
      有參與賭博，並稱只認得吳寶鳳、潘秀綢二人在場等情（偵查卷第七十頁），
      比較合乎常情，至丙○○○再經檢察官傳訊，供稱警方給我指認的二十人均有
      在場參與賭博等情（偵查卷第八四頁），雖又確認被告戊○○有參與賭博，但
      是當時現場有二十人之多，犯罪事實為甲○○做莊，以天九牌點數比大小賭博
      ，由賭客三人持牌與莊家比大小，其餘賭客在旁隨意押注，在此情形下，現場
      之人是否押注，或是未押注，本來就很難辨識，同案被告蘇秀琴於警訊中也陳
      稱：「約有二十多人，正確數字不詳，當時有些人正在賭錢，有的在旁觀看，
      是否有無一起賭博，我則未清楚，以天九牌當賭具」等情（警卷第二三頁），
      與賭博現場情況反而較為符合，僅同案被告丙○○○一人之指認，與當時賭博
      實況並不符合，仍有可能是其未確認之指認，縱然於偵查中再指認，也無法排
      除其誤認之合理懷疑，當然尚未能建立指認之合理信心，參以證人丁○○於原
      審審理時亦證稱：「被告甲○○經營之前揭賭場內，燈光昏暗，視線不良，伊
      亦未見被告戊○○是否有參與賭博」等語（原審卷第一０六頁），也證實當時
      狀況不利指認陌生人是否參與下注賭博。刑案之「案重初供」並非指被告之「
      初供」必為實在，而是若被告確為犯罪行為人時，其初供時，一般不及設想推
      卸之詞，若願意當時供出案情，應該比日後之供述實在，在證據價值上較為可
      採，但是前提該初供之內容必須實在，而初供之內容是否實在，應是檢查所供
      經過本身是否合情合理，是否與本案之案情吻合，是否有其他事證支持，本件
      同案被告丙○○○於警訊之指認被告戊○○賭博之初供，不合常理，與當場之
      狀況也不吻合，可能丙○○○在未經確定的情形下，指認全部二十人都參與賭
      博的可能性甚高，是同案被告丙○○○對被告戊○○等人之指認是否確與事實
      相符，尚非無疑。況除同案被告丙○○○指認之單一證據外，並無他證足認被
      告戊○○曾參與賭博，同案被告丙○○○經原審及本院傳喚均未到庭，惟縱其
      到庭指認，仍不能排除其警訊指認之不確定性，因而自難僅以同案被告丙○○○不無可疑之單一指訴，即對被告戊○○為不利之認定。從而被告戊○○辯稱
      ：係因隨同證人丁○○進入前揭賭場等待證人丁○○借款歸還，並未參與賭博
      等語，尚有合理之懷疑存在，並非全然無可採。此外，本院復查無其他積極證
      據足認被告戊○○確於前揭時地賭博財物，揆諸前揭法條，堪認公訴意旨所指
      被告戊○○賭博罪嫌尚有不足。
四、原審因認被告無罪，核無不合，上訴人即檢察官上訴意旨，仍以同案被告丙○○○在警訊及偵查中之指認，認被告戊○○參與賭博，指摘原判決不當，非有理由
    ，應予駁回。
據上論斷，應依刑事訴訟法第三百六十八條，判決如主文。
本案經檢察官劉銘欽到庭執行職務。
中    華    民    國      九十二      年      五      月      二十七    日
                                  臺灣高等法院臺南分院刑事第七庭
                                      審判長法官  蔡    崇    義
                                            法官  董    武    全
                                            法官  宋    明    中
右正本證明與原本無異。
不得上訴。
                                      法院書記官  李    育    儒
中    華    民    國      九十二      年      五      月      二十九    日


司法院資訊處製作；財團法人民間司法改革基金會備份。
